臺灣士林地方法院刑事判決　　　　　　　99年度訴字第310號
公　訴　人　臺灣士林地方法院檢察署檢察官
被　　　告　劉品煌 原名劉成賢
選任辯護人　黃勝文律師
　　　　　　周逸濱律師
上列被告因妨害性自主案件，經檢察官提起公訴（99年度偵續字
第261號），本院判決如下：
    主  文
劉品煌無罪。
    理  由                                
壹、公訴意旨略以：被告劉品煌與Α女（訊問代號00000000號，
    真實姓名年籍詳卷附真實姓名對照表）原係男女朋友，2 人
    自民國97年10月間起交往，嗣至98年10月底因故分手。2 人
    分手後，被告劉品煌仍頻繁以電話與Α女聯繫。嗣於98年11
    月4 日下午5 時33分許，被告劉品煌藉口機車沒有汽油，而
    以電話商請Α女前往臺北縣三芝鄉○○路搭載其前往加油站
    購油，Α女不疑有他，即駕車前往上址搭載劉品煌至附近之
    統一便利商店購買保特瓶飲料，旋即前往附近之加油站購買
    汽油後，即駛往被告劉品煌停放機車之臺北縣三芝鄉○○路
    與忠孝街口。詎A 女於同日下午6 時許，駕車抵達被告劉品
    煌停放機車之臺北縣三芝鄉○○路與忠孝街口後，被告劉品
    煌拒不下車，且在駕駛座強吻Α女，Α女雖不斷掙扎，被告
    劉品煌仍繼續強吻之，嗣後並要求Α女挪往後座，被告劉品
    煌在後座即強脫Α女之外褲及內褲，Α女雖反抗、掙扎，然
    因被告劉品煌之力氣甚大，Α女無力抗拒，被告劉品煌即以
    強暴之方式，將其性器官插入Α女之性器官內而為強制性交
    得逞，Α女嗣於98年11月11日向新北市政府警察局淡水分局
    報案，始查悉上情。因認被告涉犯刑法第221 條第1 項之強
    制性交罪嫌。
貳、按犯罪事實應依證據認定之，無證據不得認定其犯罪事實；
    又不能證明被告犯罪者，應諭知無罪之判決，刑事訟訴法第
    154 條第2 項、第301 條第1 項分別定有明文。次按認定犯
    罪事實所憑之證據，無論直接或間接證據，其為訴訟上之證
    明，須達於通常一般之人均不致有所懷疑，而得確信其為真
    實之程度者，始得據為有罪之認定，倘其證明尚未達到此一
    程度，而有合理之懷疑存在時，尚難為有罪之認定基礎，最
    高法院76年臺上字第4986號著有判例可資參照。又告訴人之
    告訴，係以使被告受刑事訴追為目的，是其陳述是否與事實
    相符，仍應調查其他證據以資審認，最高法院30年上字第81
    6 號、40年台上字第86號、52年度臺上字第1300號分別著有
    判例可資參照。
、公訴意旨認被告劉品煌涉有強制性交罪嫌，無非以證人即告
    訴人Ａ女之指訴及證述，證人葉振成、黃明清之證述、被告
    所書立之自白書、現場照片2 張及Ａ女所駕之車輛照片4張
    及Α女之行動電話門號0000000000號於98年11月4 日之通聯
    紀錄等為論據。訊據被告對其於98年11月4 日下午5 時33分
    許，以機車沒有汽油而電請Α女前往臺北縣三芝鄉○○路搭
    載其前往加油站購油，Α女即駕車前往上址搭載被告至附近
    之統一便利商店購買保特瓶飲料，旋即前往附近之加油站購
    買汽油後，即駛往被告停放機車之臺北縣三芝鄉○○路與忠
    孝街口，嗣其與Ａ女於汽車上之後座發生性行為之事實供承
    不諱，惟堅決否認有何強制性交之犯行，辯稱：當時在車上
    聊天後，告訴人Ａ女坐在駕駛座，我在前方乘客座，我們有
    接吻，抱來抱去，她就把椅子放倒，她就先爬到後座，後來
    我從前方乘客座和駕駛座中間跨過去到後座，我們就發生性
    行為，發生性行為是互相主動，過程中告訴人沒有說不要，
    我們接吻後，因為那邊人比較多，我們上衣沒有脫，她就自
    己解開自己的內衣，褲子是我脫我的，她脫她的，她的外褲
    及內褲都是她自己脫的，我沒有去脫她的褲子等語。經查：
  一證據能力部分：
    (一)按被告以外之人於檢察事務官、司法警察官或司法警察調
      查中所為之陳述，與審判中不符時，其先前之陳述具有較
      可信之特別情況，且為證明犯罪事實存否所必要者，得為
      證據。刑事訴訟法第159 條之2 定有明文。又同法第159
      條第1 項規定：「被告以外之人於審判外之言詞或書面陳
      述，除法律有規定者外，不得作為證據」；其立法本旨係
      以證人於審判外之言詞或書面陳述，屬於傳聞證據，此項
      證據，當事人無從直接對於原供述者加以詰問，以擔保其
      真實性，法院亦無從直接接觸證人而審酌其證言之憑信性
      ，違背直接審理及言詞審理之原則，除具有必要性及信用
      性情況之除外者外，原則上不認其有容許性，自不具證據
      能力；至所謂具有必要性及信用性情況者，例如刑事訴訟
      法第159 條之1 、之2 、之3 、之4 、之5 情形，仍例外
      認其有證據能力，然此乃係指法院未於審判期日傳喚相關
      證人到庭，案件僅能依靠該等證人於審判外之陳述以為判
      斷之情形，始需就該等審判外供述證據嚴格依照刑事訴訟
      法第159 條之1 至之5 所定要件一一檢視各該證人之供述
      ，作為證據之資格。倘法院已經依據當事人聲請傳喚證人
      到庭接受檢辯雙方之交互詰問，則法院既已透過直接、言
      詞審理方式檢驗過該證人之前之證詞，當事人之反對詰問
      權亦已受到保障得以完全行使之情況下，該等審判外證據
      除有其他法定事由（例如：非基於國家公權力正當行使所
      取得或私人非法取得等，而有害公共利益，即以一般證據
      排除法則為判斷），應認該審判外供述已得透過審判程式
      之詰問檢驗，而取得作為證據之資格，亦即其審判外供述
      與審判中供述相符部分，顯然已經構成具備可信之特別情
      狀，當然有證據資格（實務上之作用常為引用該等陳述與
      審判中陳述相符，強化該證人供述之可信度），其不符部
      分，作為檢視審判中所為供述可信與否之彈劾證據，當無
      不許之理，甚者，其不符部分倘係於司法警察、檢察事務
      官調查中之供述，作為認定被告犯罪與否或不構成犯罪與
      否之證據，亦僅需依照刑事訴訟法第159 條之2 規定，斟
      酌其審判外供述作成外部環境、製作過程、內容、功能等
      情況認為之前供述較為可信，即可取得證據之資格，而作
      為認定事實之證據資格（最高法院94年度臺上字第2507號
      、95年度臺上字第2515號判決意旨參照）。準此，證人Α
      女於警詢時之陳述，雖屬被告以外之人於審判外之陳述，
      而為傳聞證據，然觀之上開警詢過程，既均未見司法警察
      有何違法取供之瑕疵存在，堪認其陳述確係出於其任意；
      嗣於本院審理時傳喚Α女到庭作證，接受被告及其辯護人
      之詰問，此觀諸卷附本院審判筆錄即明，已賦予被告對於
      證人A 女對質詰問之機會，衡以刑事訴訟法159 條保障被
      告對質詰問權之規範意旨，證人Α女於審判外之警詢中所
      為證述，既經被告於審理中藉由交互詰問加以檢驗，則其
      屬傳聞證據之瑕疵，應已治癒而無遽予排除之必要，且證
      人A 女於警詢中之證述核與本院審理時之證述相符，具備
      可信之特別情狀，應有證據能力。
    (二)按被告以外之人於偵查中向檢察官所為之陳述，除顯有不
      可信之情況者外，得為證據，刑事訴訟法第159 條之1第2
      項定有明文。因檢察官代表國家偵查犯罪時，原則上均能
      遵守法定程式，故規定「除顯有不可信之情況者外」，得
      為證據。查證人即告訴人Α女、葉振成及黃明清等人於偵
      查中之證述，業據其等均具結在卷，且未經被告或辯護人
      提出具有顯不可信之證據資料供本院審酌，而本院依卷內
      現存證據，亦查無顯不可信情況，經審酌證人Α女、葉振
      成及黃明清於偵訊時之陳述既係其於案發後就親身經歷之
      事實所為，依其陳述作成時之情況並無不適當，且非違法
      取得之證據，又查無證據力明顯過低之情形，復經本院於
      審判期日就上開證據進行調查、辯論，則依前開規定，證
      人A 女、葉振成及黃明清於檢察官偵查中所為證述，均有
      證據能力。
    (三)證人李亞茹、楊慶忠、華盛翔、葉俊宏、練維揚分別於警
      詢及檢察官偵查中之陳述，被告及其辯護人均未就證據能
      力爭執，本院審酌證人等之證詞於證述時之情況，認為適
      當而無違法或不當取供之情形，且其等之證詞亦經本院於
      審理時踐行刑事訴訟法第165 條第1 項之法定程序，揆諸
      刑事訴訟法第159 條之5 規定意旨，應均認有證據能力。
    (四)現場照片2 張及告訴人Α女所駕之車輛照片4 張、Α女手
      繪現場簡圖、Α女所提供之衛生紙一包、內政部警政署刑
      事警察局98.12.29刑醫字第0980170071號鑑驗書、駿業修
      車行照片三張、被告於98年10月31日2 萬元簽發之本票影
      本1 張、被告與葉振成之通話譯文、告訴人Α女之行動電
      話門號0000000000號於98年11月4 日之通聯記錄，均為非
      供述證據，無刑事訴訟法第159 條以下傳聞法則適用，經
      本院依法踐行刑事訴訴法第164 條物證之證據程調查程序
      後，自有證據能力。
    (五)本案所引用之供述及非供述證據，經本院依法踐行調查證
      據程序，復經檢察官、被告選任辯護人均不爭執各該證據
      之證據能力，且亦查無依法應排除其證據能力之情形，是
      後述所引用證據之證據能力均無疑義。
  二實體部份：
    (一)按刑法第221 條第1 項之強制性交罪，係指對於男女以強
      暴、脅迫、恐嚇、催眠術或其他違反其意願之方法而為性
      交之謂，故倘行為人未對於男女性交，或非以強暴、脅迫
      等違反意願之方法為之者，即不得以該罪相繩，事理至明
      。
    (二)按關於妨害性自主案件常發生於加害人與被害人獨處之隱
      密處所，通常多不易有直接之目擊證人，被害人之證述常
      係唯一之直接證據，舉凡案發之情節及加害人是否有違反
      被害人之意願等情，旁人均無從據以得知，因此被害人之
      指訴或證詞就法院判斷加害人犯罪成立與否即具有關鍵性
      之影響，而關於此類案件中之強制性交罪之法定刑為三年
      以上十年以下之重罪，被害人之證詞往往會影響身為加害
      人之被告是否罹於重刑之關鍵，尤以被害人又身兼告訴人
      之身分時，自應就其證詞詳予檢驗是否有嚴重之瑕庛。經
      查，本件檢察官起訴之主要證據為告訴人Α女之指述，而
      告訴人Α女於本院審理時亦到庭作證，是以其先前之指訴
      及本院之證述，是否有嚴重之瑕疵，厥為本案之關鍵，茲
      分論如下：
      1.證人即告訴人A 女於本院審理時具結證稱：
        我與被告於98年10月30日分手是因被告欺騙我的感情，
        並且被告98年10月15日當天劈腿被我在床上抓到，一直
        到98年10月29日那天被告說與對方分手了，並說是以前
        認識的不是新認識的，但我不相信，被告並要我買一隻
        狗給他，我們到士林去買了一隻狗給他，但被告並沒有
        把手機號碼給我，後來我連絡到被告之前的女朋友，她
        說被告騙我的，只是要我的錢花用，被告前前後後劈腿
        不只一次，且在分手的那天晚上說要對我兒子不利，我
        就跟被告說要他簽一張本票還我先前買東西給被告的錢
        2 萬元，98年11月4 日我有上班，公司是5 點15分下班
        ，我回到家5 點30分左右，被告用其手機門號00000000
        00打電話給我說要跟我談事情，我說6 點要載女兒去補
        習，被告又打電話給我說他機車沒有油，希望我能幫他
        忙，我考慮了一下說好，並說我先載我女兒去補習，然
        後才繞到被告停機車的地方載他到加油站附近的7-11買
        飲料，利用飲料瓶再回到現場，因為在7-11 的 路邊，
        被告在車上就跟我說要跟我復合，又強吻我，我很生氣
        他就下車去買汽油，被告買完汽油又回到我的車子，嗣
        車子就開到淡金路與忠孝街口被告停機車的地方後被告
        拒不下車，就一直強吻我，被告想跟我復合我不要，我
        趕他下車他也不下車，被告不還我手機並說最後一次我
        想抱你並要求我到後座才要還給我手機，因為當時如果
        我打開車門喊救命，我與被告的婚外情的事就會讓大家
        知道，所以我想如果我到後座，被告就會讓我離開，我
        是應他的要求才到後座，接到葉振成第一通電話在前座
        ，第二通是已經發生性侵之後（嗣另證稱：98年11月4
        日我接到葉振成二通電話，第一通是我下班溜狗的時候
        ，第二通是被告不下車，他打來時我就喊救命，並跟他
        說被告在我車上都不下車等語），我爬到前座到置物箱
        才拿到我的手機，案發後我的衣服沒有破毀，但褲子的
        勾勾有一點脫落，98年11月8 日被告及他哥哥及他友人
        到機車行的時候，我就已經原諒他了，但被告與他表弟
        說，只要跟我上床就有錢可以拿，並且被告父親到葉振
        成機車行說我很賤，我很氣且考慮我是一個有家庭的人
        要顧慮到我的家庭與名譽，才在98年11月11日到警察局
        報案，報案當天中午警察才帶我到醫院去驗傷，但沒有
        驗到傷，因為被告事發時雖有壓制我的手，但只有紅紅
        的，且報案時間距離案發已經過了一個星期了，所以驗
        不到傷，我與被告之前都是在偏遠及黑暗的地方在後座
        發生性關係，因為我的駕駛座是電動的，只有放平就可
        以了，所以我們發生性關係的模式不一定，當時因為天
        還沒全黑而且案發地點是車水馬龍的地方，我的隔熱紙
        不是全黑的我認為被告不敢與我發生性關係，葉振成是
        在98年11月2 日才認識的，雖已至今一年多了，但這件
        事情對我傷害很大，所以那幾天的時間我都記得很清楚
        ，我是98年11月2 日才認識葉振成，在案發前我與葉振
        成有多通電話連絡，都是在談與被告交往的事，並且他
        騙我的事，因為98年10月31日分手的那天，被告有開本
        票給我，被告並且對我說可以拿那張票去找葉振成，因
        為葉振成很挺他，他們情同父子，我認識他這一年來，
        他常講葉振成如何如何的，他們之間的關係非常好，在
        98年11月6 日葉振成來跟我拿本票，我先生覺得很奇怪
        ，為何要來拿本票，並且當時我沒有打算要提告，所以
        我才這樣對我先生說是性侵未遂，卷附自白書是98年11
        月8 日在葉振成的機車行看過的，我只看到影本，這張
        自白書不是我叫被告寫的也沒有請葉振成強迫被告寫這
        張自白書等語（見本院100 年1 月4 日審判筆錄）。
      2.經核證人即告訴人Α女於本院審理時及其於警詢時之所
        指證之情節，確有諸多不合常理之處，再詳述如下：
        (1)本案發生處所為證人即告訴人Α女所有之汽車內，而
          證人即告訴人Α女亦證稱：當時買完汽油後，我將汽
          車開到被告停放機車之地方，被告拒不下車而一直強
          吻我，我趕他下車他不下車，而在後面的時候，他有
          說「要最後一次」，他手機不還我說要跟我復合並說
          最後一次想抱我，並要求我到後座，才要還我手機等
          語。足認證人Α女係應被告之要求而從汽車之駕駛座
          挪往後座，確堪認定；而證人Α女於警詢時亦指稱：
          我們到了重機車停放處他不下車又要跟我聊天，他又
          撲倒我身上，強吻我嘴好幾次，其實那時他就想性侵
          我，只是礙於那是駕駛座，他無法得逞，我便打電話
          給我們共同認識的友人求救，我對著電話喊「救命」
          等語（見偵字第16471 號卷第9 頁警詢筆錄）。茲以
          證人與被告之前曾合意發生多次之性關係而論，證人
          既已於98年10月30日已和被告分手，若其不願意和被
          告為較親密之行為，又何以在經被告強吻後，且驅趕
          被告下車不成之狀態下，被告已向證人提出「要最後
          一次」的要求時，又答應被告之要求到汽車之後座，
          而汽車之後座本屬汽車內較寬闊且較前座更私密之空
          間，而以當時之情景，被告向證人積極求愛之意甚明
          ，證人若非基於自由之意願又怎會同意自駕駛座先行
          挪往汽車後座，再由被告跟隨挪往汽車後座，若僅單
          純為索討自己之手機乙情，又何須如此之大費週章，
          此情此景顯有諸多懷疑之處。
        (2)就證人Α女之報案時間點及身上之傷勢乙情，證人Α
          女雖證稱：案發於98年11月4 日下午5 時許下班後，
          而於98年11月11日始向警方報案，當時去醫院驗傷但
          沒有驗到傷，在事發時被告有壓制我的手，只有紅紅
          的，但過了一個禮拜所以驗不到傷，我當時衣服沒有
          破毀，褲子的勾勾有一點脫落等語。惟查，本件案發
          時間為98年11月4 日下午下班時刻，告訴人卻遲至7
          日後即同年月11日同前往臺北縣淡水鎮○○路派出所
          報案，與一般被害人常在被害後之第一時間內前往報
          案，並採集事證之情形，顯然有別。而證人即告訴人
          審理時證稱：被告要脫我褲子我就用手去擋，並且跟
          他說不要，後來我就哭了，我那時極力的用手去撥他
          ，當時被告的身材至少比現在胖十公斤他很壯，另告
          訴人亦自承伊當天穿著公司制服，是襯衫、外罩背心
          及公司長褲、外套，案發後我的衣服沒有破毀，但褲
          子的勾勾有一點脫落云云（本院卷第47頁背面、49頁
          、50頁），惟其於警局之指述為：他用雙手脫我的褲
          子，我用雙手掙扎但推不動，他整個身體撲上來，我
          用雙手打他甚至拉他的拉鍊，他強行脫我的褲子，用
          身體壓我，違反我的意願對我性侵，我有反抗，還哭
          著哀求他不要這樣，我感到不舒服等語（見偵字第16
          471 號卷第9 頁警詢筆錄）。查證人Α女所述被性侵
          之情節，被告顯係以強暴之方式對證人Α女為性侵害
          ，且證人Α女當時身著長褲及公司之制服，且極力掙
          扎抵抗，以當時汽車內狹小之空間及被告以強暴之方
          式強脫告訴人之長褲之情形而言，無論於被告強脫證
          人Α女長褲之過程，乃至於證人Α女因不願意而掙扎
          抵抗及哭著哀求之下仍遭被告以性器官強行插入Α女
          之性器官而性侵得逞之過程，雙方之肢體衝撞理應會
          造成某程度之受傷，甚至於98年11月11日報案之時該
          等傷勢亦會留下某種程度之跡證，然觀諸證人Α女卻
          證稱被告當時有壓制其手，只有手紅紅的，且報案時
          間距離案發已經過了一個星期了，所以驗不到傷等語
          ，足認證人Α女之身體並無明顯外傷，且無其他明顯
          瘀青或抓傷、撕裂傷之類，是以被告是否有以強暴之
          方法對證人Α女為強制性交之行為，確存有合理之懷
          疑。
        (3)再參以證人即告訴人Α女雖證稱：接到葉振成第一通
          電話在前座，第二通是已經發生性侵之後，我爬到前
          座到置物箱才拿到我的手機，案發當時被告拒不下車
          而一直強吻我，我趕他下車他不下車，而在後面的時
          候，他有說要最後一次，他手機不還我說要跟我復合
          並說最後一次想抱我，並要求我到後座，才要還我手
          機等語；嗣又證稱：98年11月4 日我接到葉振成二通
          電話，第一通是我下班溜狗的時候，第二通是被告不
          下車，他打來時我就喊救命，並跟他說被告在我車上
          都不下車等語；惟證人即告訴人於警詢時係指訴稱：
          我們到了重機車停放處他不下車又要跟我聊天，他又
          撲倒我身上，強吻我嘴好幾次，其實那時他就想性侵
          我，只是礙於那是駕駛座，他無法得逞，我便打電話
          給我們共同認識的友人求救，我對著電話喊「救命」
          ，劉成賢（即劉品煌）就與那位朋友通電話，我以為
          劉成賢會聽我那位朋友的勸告，電話最後被劉成賢拿
          到副駕駛座門旁邊的置物箱，使我無法繼續求救，因
          為過程中我朋友一直打電話來，但我無法接聽，劉成
          賢又開始要求要強吻我且要求我到後座抱我最後一次
          就好，我為了脫困只好配合他到後座，因為我相信他
          會相信那一位叔叔說的話，沒想到他還是性侵我等語
          （見偵字第16471 號卷第9 頁警詢筆錄）。然查，就
          證人即告訴人與證人葉振成於98年11月4 日案發之時
          確有通話之紀錄，此亦據證人葉振成證述在卷（見本
          院卷第44、45頁），亦有通聯記錄一份可參（見偵續
          字第261 號卷第24至36頁）。而證人Α女於本院審理
          時雖證稱係為拿回手機才配合到後座等語，其於警詢
          時係指訴稱其為求脫困才配合到後座等語，若被告於
          前座之時即已顯露性侵證人Α女之意，證人即告訴人
          又豈有打電話喊救命之時機，縱係其有機會打電話向
          友人求救，表示其已意會處於危險之境，又何以願意
          配合被告之要求先行挪往汽車後座；況案發之汽車係
          證人Α女所有之交通工具，其對車內之電子設施或門
          鎖自當瞭如指掌，且案發時間、地點係於下午5 時許
          之下班時間，時值車水馬龍之際，此亦據證人Α女所
          自承，亦有現場照片四張可證（見偵續字第261 號卷
          第97頁），而其身體之自由並未遭拘束，是以若單純
          僅為脫困，僅須逕行開啟車門脫困抑或鳴喇叭示警，
          即得使來往路人知悉注意以達其求救之目的，並無須
          委屈配合被告之要求挪往汽車後座；又證人即告訴人
          所稱於當時電話求救之對象係其於98年11月2 日始初
          認識之友人葉振成，而葉振成與被告之關係又係情同
          父子，是以證人Α女所證：當時若果我打開車門喊救
          命，我與被告的婚外情的事就會讓大家知道，所以我
          想如果我到後座，被告就會讓我離開等語（本院卷第
          48 頁 背面），以當時之情景，證人擔心婚外情曝光
          而不敢打開車門喊救命甚至於知悉被告積極求愛仍配
          合其要求到後座，卻大膽的在其仍在駕駛座時即在電
          話中向甫認識二天與被告關係密切之證人葉振成求救
          ，其難道不怕婚外情就此曝光嗎？是以其證言確存在
          有相當之可疑之處而顯有瑕疵。
    (三)檢察官雖另以證人葉振成之證詞證明被害人Α女遭被告劉
      品煌強制性交後，曾撥打電話向其求救，之後其到現場時
      ，Α女確有衣衫不整，且正在哭泣，及嗣後被告書立自白
      書並向其承認於上揭時間及地點有對Α女為強制性交之犯
      行等情。惟查證人葉振成並非目擊被告對Α女為強制性交
      之直接目擊證人，且其與被害人Α女之關係顯非尋常，其
      證詞是否可信，亦存在有合理之懷疑，茲分論如下：
      1.證人葉振成於本院審理時證稱：我有到現場看到被害人
        當時在淡金路忠孝路口她的車上哭泣，他穿制服而上衣
        被拉開，告訴人當時穿上班制服，水藍色襯衫，外面背
        心，長褲，伊於98年11月4 日下午6 至7 點間到現場後
        ，只有看到告訴人上衣領口被扯開，後來是在98年11月
        7 日晚上才看到被告，當時是和我兒子葉俊宏、我店裏
        師傅華盛翔、練維揚一起來，被告的女朋友在隔壁的7-
        11裏，當時是我店裏師傅下班後到淡水吃東西，遇到被
        告因為被告要載他女朋友回家，因為我4 號的時候，就
        打電話給被告是我在找他，直到11月7 日晚上才來找我
        ，我找他因為他在我機車店有欠一筆三千四百元的錢，
        而且在98年11月2 日他有跟被害人說，因為在分手時被
        告有欠被害人二萬元的本票，被告當時說：「要錢去向
        叔叔討」，而叔叔就是指我，所以我才找被告，被告是
        我的乾兒子，被害人在98年11月2 日要我去拿那張本票
        ，因為我跟被告說有去上班要還人家，在98年11月4日
        五點多我有打一通電話給他，我有說要好好把姐姐送回
        家，結果到六、七點多就出事了，因為他從11月7 、8
        、9 、10日，他每天都有叫黑道到店裡來說要講這件事
        ，就是要把性侵害的事情處理掉，性侵害後被告有寫自
        白書，是在98年11月7 日在我店裡辦公室中寫的，是他
        自己寫的，我沒有強迫他寫，現場只有我們二人，當天
        我有打他，因為我拿了一枝球棒輕輕打了一下，我168
        公分，84公斤，較被告矮但較壯，當時他跪在外面，他
        說「叔叔對不起我不是故意不來找你」，被告於98年11
        月8 日來店裏時就撕掉了，但是還有一份影本，他在跟
        我講話的錄音中有承認性侵被害人，我店裡的電話有答
        錄機，我有做成譯文給檢察官，我和被害人沒有什麼關
        係，只是黃小姐在98年11月2 日打電話給我，跟我說他
        跟被告分手，被告說二萬元要去跟叔叔要，錄音譯文是
        用錄音筆錄的，98年11月8 日有被告、劉成龍、黃明清
        、被害人、我，謝宏昌到機車行，我只記得黃明清要走
        之前打了被告一個頭，劉成龍有向被害人說對不起，我
        在98年11月間行動電話門號為0000000000，被害人是
        0000000000，被告我忘了，我於98年11月4 日下午五點
        多，有打電話給被害人，她在她家隔壁溜狗，當天六點
        多我有打電話給她，她說被告人現在人在她家那裡，被
        告去被害人家門口找她，被告跟她說機車沒有油，當天
        下午六點多我打了好幾通電話給被害人都沒有通，只有
        一通有通，她跟我喊救命，我叫被害人手機拿給被告聽
        ，我跟被告說你要安全的把姐姐送回家，他回答說他會
        把姐姐送回家後就掛斷電話了，掛完電話後我就從機車
        行趕過去，因為從聖約瀚到三芝很近，我是於98年11
        月2 日才跟被害人認識，在98年11月2 日她跟我表示她
        跟被告分手，他有跟她說那張本票要去跟叔叔拿，在98
        年11月4 日案發前我打電話給被害人的電話應該幾十通
        ，全部都是在閒話聊天，只是關心說她最近有沒有找他
        什麼什麼的，被告有於98年11月7 日半夜11點到12點簽
        自白書，當天被告剛來他跪下時我就拿球棒打他屁股，
        並有質問他問他說為何我找他他都不來並罵三字經，是
        在簽自白書之前，我平常跟被告互動的關係很好，被告
        有在我家吃飯吃一年，因為被告的父母很早就離婚了，
        被告是住在外婆家，他父親去入監服刑九年，我提出的
        電話譯文，當時錄音的時間是在99年1 月20日開庭前幾
        天錄的，被告與被害人分手後，被告是有簽了一張二萬
        元的本票給被害人，被害人又轉交給我，是因為被告有
        跟被害人說要二萬元要跟叔叔拿，但我沒有拿二萬元給
        被害人，後來這張本票在98年11月8 日被告的哥哥劉成
        龍來的時候撕掉了等語（見本院100 年1 月4 日審判筆
        錄）。
      2.證人葉振成與被告為乾爹、乾兒子之關係，此亦為被告
        所自承，而證人葉振成與被害人Α女係於案前二天即98
        年11月2 日始認識，此亦為證人葉振成及被害人Α女均
        證述在卷，惟觀諸此案證人葉振成之證述及其所提出之
        被告之自白書均係顯然不利於被告之證據，惟其中仍存
        在有多項可疑之處，再詳述如下：
        (1)證人葉振成與告訴人即被害人Α女既甫於98年11月2
          日方始認識，惟從被害人Α女所提出其自98年11月1
          日上午10時許起至98年11月7 日之行動電話通話明細
          表觀之，被害人Α女係自98年11月2 日上午7 時25
          分許即曾自其所有之行動電話撥給證人葉振成之
          000000 0000 號行動電話中，98年11月2 日有10通，
          98年11月3 日有6 通，98年11月4 日有7 通，98年11
          月5 日有8 通，98年11月6 日、11月7 日亦有多通之
          通聯，而自證人葉振成之行動電話撥給被害人Α女之
          通聯中，98年11月3 日有16通，98年11月4 日有高達
          30通，98年11月5 日至7 日之通聯亦有多通且相當頻
          繁，甚至於案發前一日即98年11月3 日有四通電話之
          通聯均集中在深夜零時至七時之間，此有被害人Α女
          所提之通話明細二份在卷可稽（見偵續字第261 號卷
          第14至36頁）。足認證人葉振成與被害人Α女之間亦
          有相當密切之關係，其二人是否確於98年11月2日 始
          相識，及其二人於案發之前是否正商議某件相當重大
          之事情，均存在合理之懷疑。而證人葉振成於本院審
          理時卻證稱：在98年11月4 日案發前我打電話給被害
          人的電話應該幾十通，全部都是在閒話聊天，只是關
          心說她最近有沒有找他什麼什麼的等語，以如此高頻
          率之通話率卻和甫認識一、二天之人閒話聊天，確係
          殊難想像，是以證人葉振成與告訴人Α女有如此特殊
          之關係，其於本案對被告不利之證詞是否堪採，尚存
          在有相當之合理懷疑。
        (2)證人葉振成雖自稱與被告之關係情同父子，惟就本案
          而言，證人葉振成於案發日98年11月4 日之前一、二
          天及案發後之數日均與甫認識之被害人A 女有相當頻
          繁之通聯紀錄，繼而於98年11月7 日深夜被告曾跪在
          葉振成之機車行，由葉振成手持棒球棒「輕輕打了被
          告屁股一下」之情狀下，親自寫下「民國98年11月7
          日於本人劉成賢Ｚ000000000因強姦○○○立本票貳萬
          塊因現金借貳萬塊立本票」之自白書，此有自白書一
          份可參（見偵續字第261 號卷第37頁）；而證人葉振
          成嗣於99年1 月20日檢察官偵查中以證人之身分指證
          稱：「我打給被害人的電話中有幾通沒有接到，電話
          中被害人一直在哭」、「接到電話後約10分鐘趕到三
          芝車站的現場，當時被害人是穿公司制服，制服跟頭
          髮都很零亂，上衣是打開的，被告跑到對面叢林躲起
          來」等語（見偵字第16471 號卷第44頁）；甚至其於
          當日檢察官開庭前亦以預置之錄音筆錄下其與被告之
          對話內容，而觀其所呈之錄音內容譯文有多段係證人
          主動以誘導式之問話方式與被告對話，例如「（問：
          你有撕人家的衣服，你知道嗎？）（答：沒有！我真
          的沒有撕衣服）」、「（問：你有強她嗎？）（答：
          有發生關係，但是我又沒撕衣服）」、「（問：你有
          強她嗎？）、（答：有發生關係啊！）」、「（問：
          為什麼伊會哭？人家就是不要嗎？你硬來的嗎！對不
          對！對不對！對不對啊）（答：我不知道）」、「（
          問：伊不給你弄，你硬弄，不然人家會去告你！對不
          對）（答：哦！）」、「（你有沒有強姦她這樣就好
          （嗯）」，「（有沒有在車上強姦她，這樣而已）（
          嗯）「（有沒有）（我在車上沒有強姦她）」「（有
          沒有跟她性交）（有發生關係啊）」「可是她不要，
          一直在哭」「（我是問你，你在車上你有沒有硬上）
          （沒有啊！就是你情我願啊）」、「人家說的不是這
          樣啊！人家說的不是這樣哦！（你又沒有在現場，你
          又沒有看到，你幹嘛、、、）」「（我有在現場）（
          我在做的時候，你有在現場？）」「（我跟你講啊，
          我到的時候，你跑到前方去，衣服你都把人家拉開，
          你根本沒有悔改之心，你在那裏做，那就表示你有嗎
          ）（有發生關係，但是我沒有強姦她）」，此亦有證
          人葉振成所提出之通聯譯文一份可佐（見偵續字第26
          1 號卷第69、75、76頁）。足認證人葉振成與被告之
          通聯內容確有可能是刻意引導被告自承有對被害人Α
          女為強制性交之行為，惟以其與被告之關係，其何出
          此舉，其背後之動機亦啟人疑竇；且其自稱於案發後
          10分鐘即趕到現場，而被告或被害人Α女當時於電話
          中並未告知汽車停放之確切位置，而其與被害人Α女
          又僅認識二天，其為何於電話中聽聞被害人Α女之哭
          泣聲，即如此關心獨自出門尋找被告與被害人Α女所
          在之位置，且隨即於10分鐘之時間即有辦法尋獲與其
          不熟識之被害人Α女之車子，在在令人啟疑，是以其
          對被告不利之證述，是否堪以採信，尚存有合理懷疑
          。
        (3)再參以證人葉振成於99年1 月20日檢察官偵查中之證
          述為：98年11月4 日我打給被害人好幾通電話，被害
          人有幾通沒有接到，在電話中我有聽到被害人一直在
          哭，被告說「叔叔我會好好解決再回家」等語（見偵
          字第16471 號卷）；而在98年1 月22日開庭前數日證
          人葉振成以錄音筆錄下其與被告之對話之錄音譯文中
          有如下之之話：「（問：為什麼伊會哭？人家就是不
          要嗎？你硬來的嗎！對不對！對不對！對不對！）（
          答：我不知道）」、「（問：可是她不要，一直在哭
          ）」（見偵續字第261 號卷第69、73頁）；嗣證人於
          本院審理時則證稱：下午六點多我打了好幾通電話給
          被害人都沒有通，只有一通有通，她跟我喊救命，我
          叫被害人手機拿給被告聽，我跟被告說你要安全的把
          姐姐送回家等語（見本院卷第45頁），就此部分證人
          於審判中之證詞顯與偵查中不同，亦顯然是附和被害
          人所證：葉振成有打電話給我，我手機接起來就一直
          喊救命等語（見偵字第16471 號卷第26頁），是以就
          被害人於案發當時接獲證人葉振成之電話，究竟有無
          呼喊求救等情，亦存在有合理之懷疑。
        (4)證人葉振成雖證稱其與被害人Α女於98年11月2 日才
          認識云云，惟其於99年1 月20日檢察官偵查中係證稱
          ：被告之父母親離婚，被告這一年來都在我家用餐，
          被害人本來不認識我，她在98年11月2 日晚上打電話
          給我，因為她跟被告在一起1 年，她知道我的電話，
          她打電話跟我說被告劈腿還有嗑藥，98年11月2 日被
          害人會打電話給我的原因，是因為被害人認為被告跟
          我最好，我又是被告的長輩，他叫我不要再讓被告跟
          我兒子在一起，因為被告有吃K 他命，她也不要讓被
          告吃K 他命等語（見偵字第16471 號卷第43、44頁）
          ；嗣證人葉振成於本院審理時則改稱：我是在98年11
          月2 日才跟被害人認識，在98年11月2 日她跟我表示
          她跟被告分手，被告有跟她說那張本票要去跟叔叔拿
          等語（見本院卷第45頁），而證人葉振成於本院之證
          述亦係附和被害人所證：98年10月30日分手那天，被
          告有開本票給我，並且對我說可以拿那張本票去找葉
          振成，因為葉振成很挺他，他們情同父子等語（見本
          院卷第50頁）；而證人葉振成於本院準備程序時隨身
          攜帶檢察官偵查中之筆錄影本，此亦據被害人Α女當
          庭證稱係其請律師閱卷後影印交給證人葉振成等語（
          見本院卷第49頁）。足認證人葉振成之審判中之證詞
          確有多處係附和被害人Α女之證詞而為不同之證述，
          是以就其所證確存有諸多前後矛盾之處，參以其亦可
          能與被害人存在某種特殊而密切之關係等情，其證言
          確存在有相當之瑕疵，究其不利於被告之證述，是否
          可採，確屬可疑。
        (5)至卷附之自白書1 份（見偵續字第261 號卷第37頁）
          是否為被告自願書立等情。被告辯稱：當天在車行，
          共有我、葉振成、葉振成的兒子、我前女友李亞茹及
          其他三人在場，我是遭葉振成脅迫才寫的等語（見偵
          續字第261 號卷第52頁，本院卷第53頁背面）；而證
          人葉振成於檢察官偵查中被告先供出在場人後，證人
          葉振成才改證稱：當天被告寫自白書時，有五、六個
          人在場，一個是我店裏師傅，一個是劉品煌的朋友維
          揚，一個是我兒子等語（見偵續字第261 號卷第52頁
          ）；嗣證人葉振成於本院審理時則證稱：性侵害後98
          年11月7 日凌晨被告在我店裡辦公室中有寫自白書，
          當時現場只有我們二人，自白書是在被告的哥哥98年
          11月8 日來的時候撕掉了，但是還有一份影本，被告
          立自白書當天我有拿了一枝球棒輕輕打被告一下，被
          告跪在外面，他說「叔叔對不起我不是故意不來找你
          」等語（本院卷第42頁背面）；參以證人李亞茹於警
          詢時證稱：98年11月6 日22時40分許，在臺北縣淡水
          鎮○○路8 之3 號前要載我回家時，有3 名男子騎著
          3 部機車，叫劉成賢一起騎到淡水鎮聖約翰技術學院
          對面的駿業機車行（證人葉振成所開設）內，我有看
          到機車行內一名男子拿木棍打劉成賢小腿一下，再來
          機車行的鐵門就拉下來，我等了一會劉成賢沒有出來
          ，我就自己坐公車回家了等語（偵字第16471 號卷第
          12頁警詢筆錄）。互核上開證人之證詞，足認被告書
          寫上開自白書時，現場之人應有五、六人之多，且均
          為證人葉振成方面之人，而證人葉振成就此部分一再
          證稱當時僅有其與被告二人，其動機確屬可疑；另參
          以葉振成既與被告以乾爹、乾兒子相稱，而證人葉振
          成之身高168 公分體重84公斤，亦較被告壯碩，當時
          證人葉振成手拿一隻球棒令被告跪在外面，甚至曾以
          該支球棒打被告之屁股一下，被告也當場說「叔叔對
          不起我不是故意不來找你」等，嗣機車行鐵門亦隨即
          拉下等情觀之，被告顯係對證人葉振成十分之畏懼，
          且經核證人葉振成既受被害人Α女之委託處理被告所
          簽發予被害人Α女之二萬元本票之事，且被害人Α女
          亦將該二萬元本票交予證人葉振成處理，而證人葉振
          成於取得上開本票之翌日即在其所開立機車行辦公室
          內，以手持球棒打被告之屁股，當場並有五、六人同
          時在士，而被告亦跪下向證人葉振成說對不起等語，
          並書立上開自白書等情相互參酌，被告書立該自白書
          之時間、場合及現場之情狀確係對其甚為不利，是以
          就被告於證人葉振成之面前所簽立之自白書是否出於
          自由意志而為，確存在有合理之懷疑。
    (四)證人黃明清於本院審理時雖證稱：98年11月8 日當天總共
      我、被告、被告的哥哥及謝宏昌到葉振成的機車行，我問
      被告是否有強姦人家，被告不理我但事後有說沒有啦，嗣
      告訴人就說被告跟她說機車沒有油，打電話給她叫她去買
      油裝到機車，然後就順著給人家強姦，當時告訴人在說的
      時候，被告也說那有啊，我那有強姦你，告訴人也很生氣
      的說，你所做的事情都很小心，但是當時你確有一張擦精
      液的衛生紙沒有帶走，然後被告就很錯諤，之後大家問他
      說，你要怎麼辦，我就再追問被告說，你到底有沒有，他
      是沒有說有，但是有點頭並一直說對不起，說完對不起之
      後，我就打被告的頭一下等語（本院卷第33頁背面至34
      頁）。另證人謝宏昌於本院審理時證稱：98年11月8 日共
      5 人一台車到葉振成機車行，告訴人有質問被告強姦她，
      但被告沒有回話等語（本院卷第40頁背面）；再證人葉振
      成於本院審理時證述：98年11月8 日被告、劉成龍、黃明
      清、被害人及我到機車行，黃明清走之前有打被告一個頭
      ，劉成龍並向告訴人道歉，被告在跟我講話的錄音中有承
      認對告訴人強制性交，該錄音我有做譯文，被告在這份譯
      文中有承認，惟經法院提示偵續卷第57至76頁譯文，請證
      人葉振成指出被告承認的是那一段時，證人葉振成又改稱
      應該是沒有承認等語（本院卷第43至第44頁）。再證人劉
      成龍於本院審理時證述：98年11月8 日我及我弟、謝宏昌
      、黃明清及黃明清的朋友總共5 人到葉振成機車行，當天
      被告沒有承認強姦告訴人（本院卷第36頁背面）。互核上
      開證人證述，被告於當日究竟有無明白承認有對被害人Α
      女為強制性交之事，其等之證詞確有明顯出入，即使以證
      人黃明清所證亦僅能證明被告於當時有一直點頭說對不起
      等語，是否即能以此部分之證述即認定被告有強制性交之
      犯行，亦有合理之懷疑。
    (五)綜上所查，本件證人即告訴人Α女之指證及證人葉振成之
      證述均多有瑕疵及可疑之處，公訴意旨所引之其他證據亦
      均未達於通常一般之人均不致有所懷疑，而得確信被告犯
      罪之程度，被告是否有對告訴人Α女違反其意願而為強制
      性交行為，容有合理之懷疑存在。此外，復查無其他任何
      積極證據足資證明被告有何公訴意旨所指之強制性交犯行
      ，自屬不能證明被告犯罪，依照首開說明，應為無罪之諭
      知。
據上論斷，應依刑事訴訟法第301條第1項，判決如主文。
本案經檢察官曾勁元到庭執行職務
中    華    民    國   100    年    1     月    18    日
                  刑事第三庭審判長法  官  李育仁  

                                  法  官  謝佳純

                                  法  官  徐文瑞
以上正本證明與原本無異。
如不服本判決應於收受判決後10日內向本院提出上訴書狀，並應
應敘述具體理由。其未敘述上訴理由者，應於上訴期間屆滿後20
日內向本院補提理由書(均須按他造當事人之人數附繕本)「切勿
逕送上級法院」。
                                  書記官  桂大永
中    華    民    國   100    年    1     月    18    日